臺灣桃園地方法院刑事判決　　　　　　　100年度易字第384號
公　訴　人　臺灣桃園地方法院檢察署檢察官
被　　　告　陳正賢
上列被告因竊盜案件，經檢察官提起公訴（100 年度偵字第8563
號），被告於準備程序中，就被訴事實為有罪之陳述，經本院合
議庭裁定適用簡式審判程序，判決如下：
    主  文
陳正賢犯如附表一所示之罪，各處如附表一所示之刑。應執行有
期徒刑貳年捌月。扣案如附表二編號一、二、三所示之物，均沒
收之。
    事  實
一、陳正賢前因違反毒品危害防制條例案件，經本院以97年度壢
    簡字第2839號判決處有期徒刑2 月確定，並於民國98年4 月
    8 日執行完畢。詎仍不知悔改，竟意圖為自己不法之所有，
    基於竊盜之犯意，分別於如附表一所示之時間、地點，以如
    附表一所示之行為方式，竊取如附表一所示洪振桂之財物，
    嗣於100 年3 月28日下午4 時5 分許，為警當場查獲，並扣
    得陳正賢所有供如附表一編號六竊盜所用之老虎鉗1 支、手
    套3 個、面罩1 個。
二、案經桃園縣政府警察局大園分局報告臺灣桃園地方法院檢察
    署檢察官偵查起訴。
    理  由
一、程序方面：
    本案被告陳正賢所犯係死刑、無期徒刑、最輕本刑為3 年以
    上有期徒刑以外之罪，亦非高等法院管轄第一審案件，於準
    備程序進行中，被告就被訴事實為有罪之陳述，經告知被告
    簡式審判程序之旨，並聽取檢察官及被告之意見後，本院合
    議庭裁定由受命法官進行簡式審判程序，是本案之證據調查
    ，依刑事訴訟法第273 條之2 規定，不受同法第159 條第1
    項、第161 條之2 、第161 條之3 、第163 條之1 及第164
    條至第170 條規定之限制，合先敘明。
二、認定犯罪事實所憑證據及理由：
    上開犯罪事實，業據被告陳正賢於偵查、本院準備程序及審
    理時均坦承不諱，核與證人即被害人洪振桂於警詢及本院審
    理時證述遭竊盜之情節均相符合（見偵卷第21-25 頁、本院
    卷第23頁反面-25 頁反面），復有桃園縣政府警察局大園分
    局扣押筆錄、扣押物品目錄表、本案扣案物品及刑案照片12
    張在卷可稽（見偵卷第26-35 頁）。是被告前開任意性自白
    核與事實相符，應堪信真正。從而，本案被告犯行事證明確
    ，洵堪認定，自應依法論科。
三、論罪科刑：
  (一)按毀越門扇而入室行竊，其越入行為即屬侵入住宅，已結合
    於所犯加重竊盜之罪質中，無更行構成侵入住宅罪之理（最
    高法院27年上字第1887號判例參照）。次刑法第321 條第1
    項第2 款所謂毀越門扇牆垣，係指毀損或超越及踰越門扇牆
    垣而言，與啟門入室者有別；又所謂其他安全設備，係指門
    扇牆垣以外之防閑設備而言，而窗戶具有防閑作用，非其家
    由此進出之門，自屬該條款所定之其他安全設備（最高法院
    52年度臺上字第711 號裁判、45年臺上字第1443號判例參照
    ）。次按刑法第321 條第1 項第3 款之攜帶兇器竊盜罪，係
    以行為人攜帶兇器竊盜為其加重條件，此所謂兇器，其種類
    並無限制，凡客觀上足對人之生命、身體、安全構成威脅，
    具有危險性之兇器均屬之，且祇須行竊時攜帶此種具有危險
    性之兇器為已足，並不以攜帶之初有行兇之意圖為必要（最
    高法院79年度臺上字第5253號判決參照）。經查，本案被告
    陳正賢於附表一編號一至編號六，自被害人洪振桂上開住處
    後方，以徒手拉開該處窗戶之方式，逾越進入屋內竊盜之行
    為，均屬踰越安全設備。又本案被告於附表一編號六竊盜時
    所攜帶之老虎鉗1 支，為金屬不銹鋼材質，質地沈重，長約
    21.5公分，寬約3 至5 公分之間，高約1.5 公分，業經本院
    當庭勘驗（見本院卷第20頁反面），堪認扣案之老虎鉗具有
    客觀上足以造成人之生命、身體、安全之危險性，揆諸上開
    判例意旨，應認扣案之老虎鉗屬兇器無訛。
  (二)核被告附表一編號一、編號二、編號四、編號五所為，均係
    犯刑法第321 條第1 項第1 款、第2 款之踰越安全設備、侵
    入住宅竊盜罪。被告附表一編號三所為，係犯刑法第321 條
    第1 項第1 款、第2 款、第2 項之踰越安全設備、侵入住宅
    竊盜未遂罪。被告附表一編號六所為，係犯刑法第321 條第
    1 項第1 款、第2 款、第3 款、第2 項之攜帶兇器、踰越安
    全設備、侵入住宅竊盜未遂罪。又公訴意旨就被告所為附表
    一編號一至編號六所示之加重竊盜犯行僅引用刑法第321 條
    第1 項第1 款及第3 款，漏未引用刑法第321 條第1 項第2
    款之加重竊盜罪，應予補充敘明，又被告就附表一編號一至
    編號五所示之行為尚難認定有攜帶凶器（詳下述），自難論
    以刑法第321 條第1 項第3 款之加重竊盜罪，而刑法第32 1
    條第1 項第2 款之加重竊盜罪與檢察官起訴所引之刑法第
    321 條第1 項第1 款、第3 款之加重竊盜罪，係屬同一條項
    ，此部分僅係加重條件之增加與減縮，故無變更起訴法條之
    必要。又就附表一編號三、編號六所為，被告已著手竊盜行
    為之實行而未遂，均為未遂犯，爰依刑法第25條第2 項之規
    定，按既遂犯之刑度減輕其刑。再公訴意旨認被告附表一編
    號三所示之犯行，業屬既遂，尚有誤會，惟既遂、未遂乃犯
    罪之階段行為，毋庸變更起訴法條，附此敘明。另被告所犯
    上開六罪間，犯意各別，行為互殊，應予分論併罰。末被告
    有事實欄所載之科刑及執行情形，有臺灣高等法院被告前案
    紀錄表1 份在卷可按，其於徒刑執行完畢後5 年內故意再犯
    本案有期徒刑以上之6 罪，皆為累犯，均應依刑法第47條第
    1 項之規定加重其刑，並就附表一編號三及編號六之部分，
    依法先加後減其刑。
  (三)再者，公訴意旨認被告為附表一編號一至編號五之竊盜行為
    時，均係持老虎鉗1 支為之，及認被告附表一編號一所竊得
    財物包括50元硬幣1 桶（共計4 萬5 千元至5 萬元）、鑽鍊
    1 條、手鐲2 只；附表一編號三所竊得財物為現金1 萬6 千
    元；附表一編號四所竊得財物為KITTY 限量筆記型電腦1 台
    云云，惟訊據被告堅決否認此部分之犯行，且本案未於被告
    為附表一編號一至編號五之竊盜時查扣持以行竊之老虎鉗，
    及查獲被告持有前開贓物之事實，復由被害人洪振桂於本院
    審理時證述：伊係於100 年3 月22日左右始知悉住處遭外人
    行竊，並調閱伊於100 年1 月份及3 月初裝設之監視器。又
    伊於附表一編號一至編號五遭竊後並未馬上清點財物損失，
    伊在警詢時能清楚分辨附表一編號一至編號五各次遭竊取之
    物品係憑藉印象而得，伊除在附表一編號六該次見到被告有
    攜帶老虎鉗外，其餘被告竊盜時均未見到被告。另鑽鍊1 條
    及手鐲2 只與遭被告竊取之鑽戒（即附表一編號一之遭竊取
    之物品）放在同一首飾盒內，被告要竊取應該是一次竊取，
    而零錢桶內之硬幣伊在半年前清算約2-3 萬元，被竊取時應
    該有4-5 萬元。再KI TTY限量筆記型電腦1 台則是伊於100
    年3 月22日調閱監視畫面後，清查財物時才發現失竊，應係
    被告為附表一編號四時所竊取。末伊是由監視畫面見被告有
    於100 年3 月16日進入放置現金1 萬6 千元之房間，因此認
    定被告有竊取上開金額等語（見本院卷第24-25 頁）觀之，
    被害人警詢時所指訴被告附表一編號一至編號五所竊取之財
    物，僅係於100 年3 月22日後清點財物時，憑據印象所述，
    而非親身見聞或錄得被告行竊之過程，是其上開所述之真實
    性已非無疑，自難僅以被害人指訴住處遭竊上開物品之事實
    ，遽認係由被告所竊，此外，復查無其他積極證據足以證明
    被告有上開公訴意旨所指之竊盜犯行，基於罪疑為輕原則，
    本院認附表一編號一至編號五之行竊方式及附表一編號一、
    三、五所竊得之物，應以被告所述為可採。
  (四)審酌被告正值青壯，不思循正當手段獲取財物，反欲一再竊
    取他人之物供己花用，足見其欠缺尊重他人財產權利之觀念
    ，其行為至為可議，自應予以相當之非難，兼衡被告犯罪之
    動機、目的、手段、智識程度、竊取財物價值，犯罪所生之
    危險或損害，及犯後坦承竊盜犯行，態度尚稱良好等一切情
    狀，分別量處如主文所示之刑，並定其應執行之刑。又檢察
    官就附表一編號一至編號五分別求刑有期徒刑9 月，附表一
    編號六求刑有期徒刑6 月，本院審酌前開一切情況認尚嫌過
    重，併予敘明。
  (五)扣案之老虎鉗1 支、手套3 個、面罩1 個（即附表二編號一
    、二、三所示之物），係被告所有之物，且係供被告犯附表
    一編號六竊盜罪所用之物，業經被告供承在卷，爰依刑法第
    38 條 第1 項第2 款之規定，予以宣告沒收。
據上論斷，應依刑事訴訟法第273 條之1 第1 項、第299 條第1
項前段，刑法第25條第2 項、第321 條第1 項第1 款、第2 款、
第3 款、第2 項、第47條第1 項前段、第51條第5 項、第38條第
1項 第2 款，刑法施行法第1 條之1 第1 項、第2 項前段，判決
如主文。
本案經檢察官姜永浩到庭執行職務。
中    華    民    國   100    年    5     月    27    日
                  刑事第八庭    法  官  溫祖明
以上正本證明與原本無異。
如不服本判決應於收受判決後10日內向本院提出上訴書狀，並應
敘述具體理由。其未敘述上訴理由者，應於上訴期間屆滿後20日
內向本院補提理由書( 均須按他造當事人之人數附繕本) 「切勿
逕送上級法院」。
                                書記官  邱仲騏
中    華    民    國   100    年    5     月    27    日
附表一：
┌─┬────┬─────┬───┬───────┬─────┬───────┐
│編│時間    │地點      │被害人│犯罪方式      │竊取物品  │ 主    文     │
│號│        │          │      │              │          │              │
├─┼────┼─────┼───┼───────┼─────┼───────┤
│一│100 年2 │桃園縣大園│洪振桂│自洪振桂位於桃│50元硬幣1 │陳正賢犯刑法第│
│  │月24日下│鄉○○路11│      │園縣大園鄉大觀│桶（6 千餘│三百二十一條第│
│  │午3 時30│56巷6 弄22│      │路1156巷6 弄22│元）、鑽戒│一項第一款、第│
│  │分許    │之1 號    │      │之1 號住處後方│1只       │二款之竊盜罪，│
│  │        │          │      │，以徒手拉開該│          │累犯，處有期徒│
│  │        │          │      │處窗戶之方式，│          │刑捌月。      │
│  │        │          │      │踰越該安全設備│          │              │
│  │        │          │      │而進入屋內竊取│          │              │
│  │        │          │      │右列物品，得手│          │              │
│  │        │          │      │後離去        │          │              │
├─┼────┼─────┼───┼───────┼─────┼───────┤
│二│100 年3 │桃園縣大園│洪振桂│自洪振桂位於桃│現金4 萬9 │陳正賢犯刑法第│
│  │月5 日凌│鄉○○路11│      │園縣大園鄉大觀│千元      │三百二十一條第│
│  │晨2時許 │56巷6 弄22│      │路1156巷6 弄22│          │一項第一款、第│
│  │        │之1 號    │      │之1 號住處後方│          │二款之竊盜罪，│
│  │        │          │      │，以徒手拉開該│          │累犯，處有期徒│
│  │        │          │      │處窗戶之方式，│          │刑捌月。      │
│  │        │          │      │踰越該安全設備│          │              │
│  │        │          │      │而進入屋內竊取│          │              │
│  │        │          │      │右列物品，得手│          │              │
│  │        │          │      │後離去        │          │              │
├─┼────┼─────┼───┼───────┼─────┼───────┤
│三│100 年3 │桃園縣大園│洪振桂│自洪振桂位於桃│無        │陳正賢犯刑法第│
│  │月16日下│鄉○○路11│      │園縣大園鄉大觀│          │三百二十一條第│
│  │午2 時50│56巷6 弄22│      │路1156巷6 弄22│          │一項第一款、第│
│  │分許    │之1 號    │      │之1 號住處後方│          │二款之竊盜罪，│
│  │        │          │      │，以徒手拉開該│          │未遂，累犯，處│
│  │        │          │      │處窗戶之方式，│          │有期徒刑肆月。│
│  │        │          │      │踰越該安全設備│          │              │
│  │        │          │      │而進入屋內著手│          │              │
│  │        │          │      │竊取物品，惟未│          │              │
│  │        │          │      │取得財物而未遂│          │              │
├─┼────┼─────┼───┼───────┼─────┼───────┤
│四│100 年3 │桃園縣大園│洪振桂│自洪振桂位於桃│50元硬幣（│陳正賢犯刑法第│
│  │月18日凌│鄉○○路11│      │園縣大園鄉大觀│約1 千8 百│三百二十一條第│
│  │晨3 時30│56巷6 弄22│      │路1156巷6 弄22│元）      │一項第一款、第│
│  │分許    │之1 號    │      │之1 號住處後方│          │二款之竊盜罪，│
│  │        │          │      │，以徒手拉開該│          │累犯，處有期徒│
│  │        │          │      │處窗戶之方式，│          │刑柒月。      │
│  │        │          │      │踰越該安全設備│          │              │
│  │        │          │      │而進入屋內竊取│          │              │
│  │        │          │      │右列物品，得手│          │              │
│  │        │          │      │後離去        │          │              │
├─┼────┼─────┼───┼───────┼─────┼───────┤
│五│100 年3 │桃園縣大園│洪振桂│自洪振桂位於桃│50元硬幣（│陳正賢犯刑法第│
│  │月21日下│鄉○○路11│      │園縣大園鄉大觀│約2千元） │三百二十一條第│
│  │午2 時30│56巷6 弄22│      │路1156巷6 弄22│          │一項第一款、第│
│  │分許    │之1 號    │      │之1 號住處後方│          │二款之竊盜罪，│
│  │        │          │      │，以徒手拉開該│          │累犯，處有期徒│
│  │        │          │      │處窗戶之方式，│          │刑柒月。      │
│  │        │          │      │踰越該安全設備│          │              │
│  │        │          │      │而進入屋內竊取│          │              │
│  │        │          │      │右列物品，得手│          │              │
│  │        │          │      │後離去        │          │              │
├─┼────┼─────┼───┼───────┼─────┼───────┤
│六│100 年3 │桃園縣大園│洪振桂│持客觀上足以對│無        │陳正賢犯刑法第│
│  │月28日下│鄉○○路11│      │他人生命、身體│          │三百二十一條第│
│  │午4 時5 │56巷6 弄22│      │、安全造成危險│          │一項第一款、第│
│  │分許    │之1 號    │      │之老虎鉗1 支，│          │二款、第三款之│
│  │        │          │      │並戴著面罩及手│          │竊盜罪，未遂，│
│  │        │          │      │套，自洪振桂位│          │累犯，處有期徒│
│  │        │          │      │於桃園縣大園鄉│          │刑肆月。扣案如│
│  │        │          │      │大觀路1156巷6 │          │附表二編號一、│
│  │        │          │      │弄22之1 號住處│          │二、三所示之物│
│  │        │          │      │後方，以徒手拉│          │，均沒收。    │
│  │        │          │      │開該處窗戶之方│          │              │
│  │        │          │      │式，踰越該安全│          │              │
│  │        │          │      │設備而進入屋內│          │              │
│  │        │          │      │著手竊取物品時│          │              │
│  │        │          │      │，為警當場查獲│          │              │
│  │        │          │      │而未遂        │          │              │
└─┴────┴─────┴───┴───────┴─────┴───────┘
附表二：
┌──┬──────────┬────────┐
│編號│扣押物品            │數量            │
├──┼──────────┼────────┤
│一  │老虎鉗              │1支             │
│    │                    │                │
│    │                    │                │
├──┼──────────┼────────┤
│二  │手套                │3個             │
├──┼──────────┼────────┤
│三  │面罩                │1個             │
└──┴──────────┴────────┘
附錄本案論罪科刑法條全文：
刑法第321 條
犯竊盜罪而有下列情形之一者，處6 月以上、5 年以下有期徒刑
，得併科新臺幣10萬元以下罰金：
一、侵入住宅或有人居住之建築物、船艦或隱匿其內而犯之者。
二、毀越門扇、牆垣或其他安全設備而犯之者。
三、攜帶兇器而犯之者。
四、結夥三人以上而犯之者。
五、乘火災、水災或其他災害之際而犯之者。
六、在車站、埠頭、航空站或其他供水、陸、空公眾運輸之舟、
    車、航空機內而犯之者。
前項之未遂犯罰之。